ja: アクセントMode: ダウンビートアクセント; N拍ごと; アクセントなし; プログラマブルアクセントパターン; サブディビジョンアクセント; その他
da: Detaljetilstande: Downbeat-accent; Hvert N. slag; Ingen accenter; Programmerbart accentmønster; Subdivisionsaccenter; Anden
vi: Chế độ tạo điểm nhấn: Nhấn phách mạnh; Mỗi N phách; Không nhấn phách; Mẫu nhấn phách có thể lập trình; Nhấn phách chia nhỏ; Khác
it: Modalità di accento: Accento sul tempo forte; Ogni N battiti; Nessun accento; Pattern di accenti programmabile; Accenti di suddivisione; Altro
en: Accent modes: Downbeat accent; Every N beats; No accents; Programmable accent pattern; Subdivision accents; Other
ru: Режимы акцентирования: Акцент на сильную долю; Каждые N ударов; Без акцентов; Программируемый паттерн акцентов; Акценты субдивизии; Другое
zh-CN: 音色模式: 强拍重音; 每 N 拍; 无重音; 可编程重音模式; 细分重音; 其他
hu: Hangsúlymódok: Hangsúly az ütem elején; Minden N-edik ütésen; Nincs hangsúly; Programozható hangsúlyminta; Törtérték-hangsúlyok; Egyéb
ro-RO: Moduri accentuate: Accent pe timpul tare; La fiecare N timpi; Fără accente; Model de accent programabil; Accente de subdiviziune; Altele
pt-BR: Modos de acentuação: Acento no tempo forte; A cada N tempos; Sem acentos; Padrão de acento programável; Acentos de subdivisão; Outros
th: โหมดการเน้นเสียง: เน้นจังหวะตก; ทุกๆ N จังหวะ; ไม่เน้นจังหวะ; รูปแบบการเน้นจังหวะที่ตั้งค่าได้; เน้นจังหวะย่อย; อื่นๆ
el: Λειτουργίες έμφασης: Τονισμός θέσης; Κάθε N χτύπους; Χωρίς τονισμούς; Προγραμματιζόμενο μοτίβο τονισμού; Τονισμοί υποδιαίρεσης; Άλλο
lt-LT: Akcento režimai: Pirmosios dalies akcentas; Kas N takto dalių; Be akcentų; Programuojamas akcentų raštas; Smulkesnių dalių akcentai; Kita
sk-SK: Režimy zvýraznenia: Prízvuk na prvú dobu; Každých N dôb; Žiadne prízvuky; Programovateľný vzor prízvukov; Prízvuky na poddiely; Iné
fr: Modes d’accentuation: Accent sur le temps fort; Tous les N temps; Aucun accent; Motif d’accentuation programmable; Accents de subdivision; Autre
es: Modos decorativos: Acento en el tiempo fuerte; Cada N tiempos; Sin acentos; Patrón de acento programable; Acentos de subdivisión; Otro
fi: Korostustapa: Iskun korostus; Joka N:s isku; Ei korostuksia; Ohjelmoitava korostuskuvio; Alaiskujen korostus; Muu
pt-PT: Modos de acentuação: Acento de tempo forte; A cada N batidas; Sem acentos; Padrão de acentos programável; Acentos de subdivisão; Outro
cs: Režimy zvýraznění: Akcent na těžkou dobu; Každých N dob; Bez akcentů; Programovatelný vzor akcentů; Akcenty podřízených dob; Ostatní
hr-HR: Načini naglašavanja: Naglasak na prvu dobu; Svakih N doba; Bez naglasaka; Programabilni uzorak naglaska; Naglasci na poddobama; Ostalo
nb: Mode: Aksent på nedslag; Hvert N. slag; Ingen aksenter; Programmerbart aksentmønster; Underdelingsaksenter; Annet
de: Betonungsmodi: Downbeat-Akzent; Alle N Beats; Keine Akzente; Programmierbares Akzentmuster; Subdivision-Akzente; Andere
ko: 악센트 모드: 다운비트 악센트; N박자마다; 악센트 없음; 프로그래밍 가능 악센트 패턴; 서브디비전 악센트; 기타
zh-TW: 重音模式: 正拍重音; 每 N 拍; 無重音; 可編程重音模式; 細分拍重音; 其他
sl-SI: Načini poudarkov: Poudarek na prvo dobo; Vsakih N dob; Brez poudarkov; Programabilni vzorec poudarkov; Poudarki na poddobah; Drugo
tr: Vurgulama modları: Güçlü vuruş vurgusu; Her N vuruşta bir; Vurgu yok; Programlanabilir vurgu deseni; Alt bölüm vurguları; Diğer
nl: Accentueermodi: Downbeat-accent; Elke N beats; Geen accenten; Programmeerbaar accentpatroon; Subdivisieaccenten; Overig
sv: Accentlägen: Nedslagsaccent; Var N:e slag; Inga accenter; Programmerbart accentmönster; Subdivisionsaccenter; Övrigt
bg-BG: Режими на акцент: Акцент на силното време; На всеки N удара; Без акценти; Програмируем модел на акцентиране; Акценти на подразделяне; Други
pl: Tryby akcentowania: Akcent na mocną część taktu; Co N uderzeń; Brak akcentów; Programowalny wzór akcentów; Akcenty na podziałki; Inne